【裁判字號】    91,易,2703
【裁判日期】    920424
【裁判案由】    竊盜
【裁判全文】
臺灣高雄地方法院刑事判決                        九十一年度易字第二七三號
    公  訴  人  臺灣高雄地方法院檢察署檢察官
    被      告  甲○○
右列被告因竊盜案件，經檢察官提起公訴（九十一年度偵字第一○○六七號），及移
本院判決如左：
    主  文
甲○○共同連續竊盜，累犯，處有期徒刑壹年肆月。
    事  實
一、甲○○前於民國八十六年間因違反麻醉藥品管理條例案件，經本院判處有期徒刑
    四月，如易科罰金以三百元折算一日，上訴後經臺灣高等法院高雄分院於八十六
    年十一月二十六日以八十六年度上易字第二六一六號撤銷改判有期徒刑五月確定
    ；又因竊盜案件，經臺灣屏東地方法院於八十七年二月十六日以八十六年度易字
    第二五九六號判處有期徒刑一年，並於同年三月二十三日確定；又因違反麻醉藥
    品管理條例案件，經臺灣屏東地方法院於八十七年四月三十日以八十七年度易字
    第五三九號判處有期徒刑六月，如易科罰金以三百元折算一日，並於同年六月五
    日確定；復因贓物罪案件，經臺灣屏東地方法院於八十七年十月二十七日以八十
    七年度易字第一三○八號判處有期徒刑四月，如易科罰金以三百元折算一日，並
    於八十七年十二月四日確定；再因竊盜案件，經臺灣屏東地方法院於八十七年十
    月十六日以八十七年度易字第一五六八號判處有期徒刑一年，上訴後經臺灣高等
    法院高雄分院於八十八年一月二十九日以八十八年度上易字第一四一號判決駁回
    確定，上開徒刑自八十七年三月二十三日執行，接續執行至於九十年三月二十三
    日執行完畢。詎其仍不知悔改，竟基於意圖為自己不法所有之概括犯意，連續為
    下列竊盜行為：
（一）於九十一年一月二十三日凌晨二時許，在高雄縣旗山鎮○○街二○五號旁，見
      乙○○所有車牌號碼ＶＷ─四七四一號之自用小客車停放該處，認有機可趁，
      即以自製鑰匙打開車門後直接啟動將車竊走，得手後使用約四、五天後即將該
      車棄於高雄縣某路旁。
（二）於九十一年二月十九日凌晨一時餘許，在高雄縣林園鄉○○村○○路○段五十
      八號騎樓前，見丙○○所有車牌號碼ＹＷ─七五三三號自小客貨車（車內置有
      淨香）停放該處，車門未上鎖且鑰匙留在車上，認有機可趁，遂直接打開車門
      後將車啟動開走而竊取該車得手。
（三）於九十一年二月二十日晚間九時三十分許，甲○○駕駛竊得之車號ＹＷ─七五
      三三號自小客貨車，搭載丁○○前往高雄縣美濃鎮○○街二五七號附近，溫成
      發所有未懸掛車牌之大貨車（原車牌號碼為ＺＮ－四九九號，該車已報廢註銷
      車牌）停放該處，且該貨車上載有模板，二人見車內有鑰匙且車門未鎖，認有
      機可趁，即由丁○○下車直接啟動引擎開車，而竊取該車及車上之板模，甲○○則在旁等待負責把風。得手後欲共同變賣竊得大貨車上之模板，遂由丁○○
      駕駛竊得之大貨車，甲○○則駕駛車號ＹＷ─七五三三號自小客貨車跟隨在後
      ，於同日晚間十時許，行經高雄縣美濃鎮○○路與民生路口時，因丁○○所駕
      駛大貨車與林日華所騎乘之車號ＷＪＶ－七七二號機車發生車禍，丁○○乃坐
      上甲○○所駕之車輛逃逸（業由檢察官另行簽分偵辦中），嗣於九十一年二月
      二十六日下午二時許在甲○○住處門前，為民眾發現該車號ＹＷ─七五三三號
      贓車而報警處理後，甲○○則乘隙逃逸，迄九十一年四月三日晚間八時二十分
      許因駕駛一部車號ＷＫ－○九○八號贓車在其住處附近，因案通緝為警查獲，
      而循線追查，分別查知上情。
二、案經高雄縣警察局旗山分局報請臺灣高雄地方法院檢察署檢察官偵查起訴及臺灣
    屏東地方法院檢察署移送併辦審理。
    理  由
一、訊據被告甲○○對於右揭連續三次之竊盜事實迭於警訊及本院審理中坦承不諱，
    核與被害人乙○○、丙○○、溫發成分別於警訊及偵訊時指述失竊之情節大致相
    符，且被告駕駛竊得之車號ＹＷ─七五三三號自小客貨車，搭載丁○○前往高雄
    縣美濃鎮○○街二五七號附近共同竊得一部大貨車及車上模板等情，並經同案被
    告丁○○於另案審理中供述明確在卷（見併案臺灣屏東地方法院檢察署九十一年
    度偵字第三三三一號偵查卷第三七頁），復經證人即目擊被告駕駛竊得被害人丙○○之車輛之黃其添、余阿三於警訊中證述甚詳，並有目擊被害人溫發成之大貨
    車遭竊後行駛在路上之證人溫振堂證述明確，此外，復有高雄縣警察局車輛失竊
    證明單二紙、車輛竊盜資料個別查詢報表二紙、車籍作業系統查詢認可資料二紙
    、贓物認領保管單二紙、車號ＶＷ─四七四一號失竊車輛於加油時被監視器攝錄
    之翻拍照片六幀附卷可資佐證，足認被告之自白與事實相符，堪予採憑。本案事
    證明確，被告竊盜犯行堪以認定。
二、核被告甲○○所為，係犯刑法第三百二十條第一項之普通竊盜罪。被告就犯罪事
    實（三）之竊盜犯行，與丁○○有犯意聯絡及行為分擔，為共同正犯。又其先後
    三次竊盜犯行，均時間緊接，觸犯構成要件相同之罪名，顯係基於概括犯意反覆
    為之，為連續犯，應依法論以一罪並加重其刑。查被告於八十六至八十八年間，
    因麻藥、贓物及竊盜等案件，分別經判處如事實欄之徒刑，經接續執行後，於九
    十年三月二十三日執行完畢之事實，有台灣高雄地方法院檢察署刑案資料查註紀
    錄表及台灣高等法院被告全國前案紀錄表各一份在卷可按，其於有期徒刑執行完
    畢後，五年內再犯本件有期徒刑以上之罪，為累犯，應依刑法第四十七條規定加
    重其刑，並遞加重之。爰審酌被告有如前所述之犯罪前科紀錄，素行不良，竟貪
    圖不勞而獲，連續多次竊取他人車輛，造成被害人之損失及不便，所生危害非輕
    ，惟念及被告犯後已坦承犯行等一切情狀，量處如主文所示之刑，以資懲儆。
三、至被告雖有於九十一年四月三日晚間八時二十分許，因駕駛一部車號ＷＫ－○九
    ○八號贓車（車上置有機車輪胎）在其住處附近為警緝獲之事實，惟查被告否認
    此贓車係由其所竊取，且該部分事實既未經起訴，本院復查無證據足以證明被告
    有該部分竊盜犯行，本院自無從併予審究，附此敘明
    。
據上論斷，應依刑事訴訟法第二百九十九條第一項、刑法第二十八條、第五十六條、
第三百二十條第一項、第四十七條、罰金罰鍰提高標準條例第一條前段，判決如主文
。
本案經檢察官郭麗娟到庭執行職務。
中      華      民      國      九十二      年      四    月  二十四    日
                                  臺灣高雄地方法院刑事第二庭
                                      審判長法  官   莊崑山
                                            法  官   吳為平
                                            法  官   吳俊龍
右正本證明與原本無異。
如不服本判決，應於判決送達後十日內，向本院提出上訴狀。
                                            書記官   許麗珠
中      華      民      國      九十二      年      四    月  二十八    日
附錄本案論罪科刑法條全文：
刑法第三百二十條
意圖為自己或第三人不法之所有，而竊取他人之動產者，為竊盜罪，處五年以下有期
徒刑、拘役或五百元以下罰金。
意圖為自己或第三人不法之利益，而竊佔他人之不動產者，依前項之規定處斷。
前二項之未遂犯罰之。


司法院資訊處製作；財團法人民間司法改革基金會備份。
